臺灣臺南地方法院臺南簡易庭民事判決
110年度南簡字第784號
原      告  國泰世華商業銀行股份有限公司

法定代理人  郭明鑑


訴訟代理人  翁綺伸
被      告  王詩妤（原名王瓅婧、王詩怡）

上列當事人間請求清償消費款事件，本院於民國110年7月28日言
詞辯論終結，判決如下：
    主      文
被告應給付原告新臺幣壹拾柒萬貳仟柒佰貳拾元，及其中新臺幣
壹拾貳萬零柒佰陸拾貳元部分，自民國一一０年一月五日起至清
償日止，按週年利率百分之十五計算之利息。
訴訟費用新臺幣壹仟捌佰捌拾元由被告負擔。
本判決得假執行。
    事實及理由
一、原告主張：被告前向原告申請信用卡使用，約定被告得持信
    用卡於特約商店簽帳消費，惟應於當期繳款截止日前清償或
    以循環信用方式繳付最低金額，逾期則自各筆帳款入帳日起
    ，按週年利率15%計算利息，如連續2期所繳付款項未達最低
    應繳金額者，視為全部到期，詎被告截至民國110年1月4日
    止，尚積欠本金新臺幣（下同）120,762元、已到期利息51,
    958元，迭經催討均未獲置理。為此，爰依消費借貸之法律
    關係提起本件訴訟等語，並聲明：如主文第1項所示。
二、被告則以：伊於104年間依消費者債務清理條例規定，與原
    告成立調解，原告應依調解內容而非原契約條件要求伊還款
    等語資為抗辯，並聲明：原告之訴駁回。
三、原告所主張之事實，業據其提出與所述相符之財政部92年6
    月26日台財融（二）字第0920028794號函、信用卡申請書及
    約定條款細為證（見司促卷第5頁、第9頁至第17頁），復為
    被告所不爭執，則依上開證據調查之結果，已堪信原告之主
    張為真實。被告雖辯稱其於104年間與原告成立調解，應依
    調解內容而非原契約條件還款等語，然觀諸前置調解機制協
    議書第4條約定「甲方（即被告，下同）未依本協議書清償
    者，除本協議書第7條約定外，其餘約定自違約日起失其效
    力（亦即所有優惠條件取消），未到期部分之債務視為全部
    到期，乙方（即原告）並得回復依各債權金融機構之原契約
    條件（包括但不限於：①現欠債權金額係依民法第323條規定
    計算之金額②利率及違約金之計算依原契約內容等）繼續對
    甲方訴追。」之內容，被告既未依約清償，協議書所載優惠
    內容自被告違約日起失其效力，回復原契約條件，是被告辯
    稱原告應依調解內容而非原契約條件要求其還款云云，當屬
    無據。
四、綜上所述，原告依消費借貸之法律關係，請求被告給付172,
    720元，及其中120,762元部分，自110年1月5日起至清償日
    止，按週年利率15%計算之利息，為有理由，應予准許。
五、按訴訟費用，由敗訴之當事人負擔；法院為終局判決時，應
    依職權為訴訟費用之裁判，民事訴訟法第78條、第87條第1
    項分別定有明文。經核本件訴訟費用額確定為1,880元（即
    第一審裁判費），應由敗訴之被告負擔。
六、本件係依民事訴訟法第427條第1項適用簡易程序所為被告敗
    訴之判決，爰依同法第389條第1項第3款之規定，依職權宣
    告假執行。
七、訴訟費用負擔之依據：民事訴訟法第78條、第87條第1項。
中    華    民    國   110    年    8     月    18    日
                  臺南簡易庭  法  官  王鍾湄
以上正本證明與原本無異。
如不服本判決，應於判決送達後20日內，向本院提出上訴狀並表
明上訴理由，如於本判決宣示後送達前提起上訴者，應於判決送
達後20日內補提上訴理由書（須附繕本）。
如委任律師提起上訴者，應一併繳納上訴審裁判費。
中    華    民    國   110    年    8     月    18    日
                              書記官  曾怡嘉